最　高　行　政　法　院　裁　定　　　　　　　　　　九十一年度裁字第七一三號
　　抗　告　人　寶祥營造廠有限公司
　　代　表　人　乙○○
　　相　對　人　臺中市稅捐稽徵處
　　代　表　人　甲○○
右抗告人因與相對人臺中市稅捐稽徵處間營業稅事件，對於中華民國九十年五月三十
日臺中高等行政法院九十年度訴字第六六四號裁定提起抗告。本院裁定如左︰
　　主  文
抗告駁回。
抗告訴訟費用由抗告人負擔。
　　理  由
按抗告法院認抗告為不合法或無理由者，應為駁回抗告之裁定，行政訴訟法第二百七
十二條準用民事訴訟法第四百九十二條第一項定有明文。次按撤銷訴訟之提起，應於
訴願決定書送達後二個月之不變期間內為之，此為行政訴訟法第一百零六條第一項前
段所明定。經查抗告人係於民國（下同）八十九年八月三十一日收受訴願決定書，此
有訴願文書郵務送達證書附訴願卷可稽，抗告人提起行政訴訟之期間，應自八十九年
年九月一日起算，至八十九年十月三十一日即已屆滿。抗告人遲至九十年三月二十一
日始向原審法院提起行政訴訟，此有加蓋於訴狀上收文戳記所載日期可考，已逾法定
不變期間。抗告人雖稱：伊於八十九年三月依法提起訴願，除載明伊之營業所外，復
記載代表人之通信地址，由於伊之代表人改選，且原代表人之通訊地址亦變遷，訴願
機關訴願決定書係向原代表人之通信地址送達，送達時接收郵件人員已非伊或原代表
人之受僱人，伊通信地址變遷怠於通知訴願機關或有過失，惟訴願機關遲誤訴願法定
作成期限，致伊無法於法定期限內於通訊地址收受訴願決定書，致不知有訴願決定一
事，亦難謂合法送達訴願書，故乃於知悉訴願決定日起二個月提起訴訟云云，惟查抗
告人通訊住址既有變更，自應向訴願機關陳明，使訴願機關能按址送達，抗告人並未
陳明，則訴願機關之訴願決定書依抗告人所指定之通訊地址予以送達，並已收受，其
送達並無不合。況抗告人如其所稱訴願機關未於法定期限內作成訴願決定時，即得依
行政訴訟法第四條第一項之規定，向高等行政法院提起訴訟以為救濟，其捨此而不為
，卻稱訴願機關遲誤訴願決定之法定作成期限，致無法於法定期限內於通訊地址收受
訴願決定書，自無可取。從而，原審以抗告人提起本件訴訟，依照前揭規定，顯非合
法，乃予裁定駁回，經核並無違誤。抗告意旨，仍執陳詞主張本件未合法送達云云，
指摘原裁定不當，非有理由，應予駁回。
依行政訴訟法第二百七十二條、第一百零四條、民事訴訟法第四百九十二條第一項、
第九十五條、第七十八條，裁定如主文。
中　　華　　民　　國　　九十一　　　年　　　七　　　　月　　二十五　　　日
                    最 高 行 政 法 院  第 五 庭
                                審 判 長 法  官　　　徐　樹　海
                                         法  官      廖  宏  明
                                         法  官　　　鄭　淑　貞
                                         法  官　　　林　家　惠
                                         法  官　　　林　茂　權
右  正  本  證  明  與  原  本  無  異
　　　　　　　　　　　　　　　　　　　　 法院書記官　陳　盛　信
中　　華　　民　　國　　九十一　　　年　　　七　　　　月　　二十五　　　日
